【裁判字號】    98,易,1797
【裁判日期】    980810
【裁判案由】    詐欺
【裁判全文】
臺灣臺北地方法院刑事判決              98年度易字第1797號
公  訴  人  臺灣臺北地方法院檢察署檢察官
被      告  乙○○
                    （現另案於臺灣桃園監獄執行中）
上列被告因詐欺案件，經檢察官提起公訴（九十八年度偵字第九
七一０號），被告於準備程序中就被訴事實為有罪之陳述，本院
合議庭裁定改依簡式審判程序審理，茲判決如下：
    主  文
乙○○共同意圖為自己不法之所有，以詐術使人將本人之物交付
，處有期徒刑壹年。扣案內容記載如附表所示之匯款帳號紙條參
張均沒收。
    事  實
一、乙○○前於民國九十七年間因詐欺案件，經臺灣板橋地方法
    院於九十七年十月二十一日以九十七年度二一九四號分別判
    處有期徒刑一年四月、十月，應執行有期徒刑二年確定；又
    因詐欺案件，經臺灣桃園地方法院於九十八年二月九日以九
    十七年度易字第八一二號判處有期徒刑五月共五罪，應執行
    有期徒刑一年十月確定（均不構成累犯）。緣乙○○於九十
    七年二月間經由蘇中正（未據起訴）詐騙集團應徵後，加入
    該詐騙集團，擔任陪同人頭前往銀行提領被害人受騙款項，
    再依指示匯往指定帳戶之工作，而其於九十七年五月間依據
    蘇中正之指示於面試林曉旻後（業經本院於九十七年十月三
    十一日以九十七年度簡字第三八０二號判處有期徒刑三月確
    定），即與蘇中正、林曉旻及其他不知名之詐欺集團成員基
    於意圖為自己不法所有之犯意聯絡，約定由林曉旻將其所有
    彰化銀行西門分行第00000000000000號帳戶（下稱系爭銀行
    帳戶）供詐欺集團成員使用作為收取詐騙款項之用，再由林
    曉旻依集團指示提領詐騙款項並匯往指定帳戶，即可收取詐
    得金額之百分之一做為報酬。嗣上開詐騙集團取得林曉旻系
    爭銀行帳戶後，即於九十七年五月二十三日上午九時許，由
    某詐欺集團成員佯裝臺灣臺北地方法院檢察署檢察官在不詳
    地點撥打電話予甲○○，佯稱其銀行帳戶遭人冒用將被凍結
    ，要其將錢提領出來存至假檢察官所指示之帳戶保管，才不
    會遭凍結，否則將會被抓去關起來云云，使甲○○陷於錯誤
    ，於同日上午九時十分許即依指示匯款新臺幣（下同）一百
    六十萬元至林曉旻系爭銀行帳戶內。乙○○於其他詐欺集團
    成員向甲○○詐得前揭款項後，即於同日陪同林曉旻至址設
    臺北市萬華區○○○路第169之2號彰化銀行西門分行將上開
    一百六十萬元全數提出，再要求林曉旻將上開款項持往永豐
    銀行康定分行，分別匯款四十三萬五千三百元、四十五萬元
    、五十六萬四千七百元至蘇中正所指示之林嘉鴻、王春淑及
    景邦實業有限公司之帳戶內。嗣因甲○○匯款後發覺有異，
    報警處理，始循線查悉上情。
二、案經甲○○訴由臺北縣政府警察局移送臺灣板橋地方法院檢
    察署檢察官呈請臺灣高等法院檢察署檢察長令轉臺灣臺北地
    方法院檢察署檢察官偵查起訴。
    理  由
一、按本件被告乙○○所犯係死刑、無期徒刑、最輕本刑為三年
    以上有期徒刑以外之罪，其於準備程序就前揭被訴事實為有
    罪之陳述，經本院告知簡式審判程序之旨，並聽取其與公訴
    人之意見後，本院認無不得或不宜改依簡式審判程序進行之
    處，爰依刑事訴訟法第二百七十三條之一第一項、第二百八
    十四條之一，裁定由受命法官獨任進行簡式審判程序，合先
    敘明。
二、前揭犯罪事實，業據被告於本院訊問時坦承不諱，核與證人
    即告訴人甲○○於警詢時所證其遭詐騙而將一百六十萬元匯
    至林曉旻所有之系爭銀行帳戶之事實，及證人林曉旻於警詢
    及偵查中所證：係受被告指示提供系爭銀行帳戶供詐欺集團
    使用，並在被告陪同下領取系爭銀行帳戶內一百六十萬之詐
    騙款項後，將其中將其中四十三萬五千三百元、四十五萬元
    、五十六萬四千七百元分別匯至林嘉鴻、王春淑及景邦實業
    有限公司之帳戶內等情相符，並有系爭銀行帳戶存摺影本、
    開戶資料、交易明細、監視錄影器翻拍照片二幀及被告交付
    予林曉旻內容如附表所示之紙條三紙在卷可稽，足見被告自
    白核與事實相符，應堪信為真正。是本件事證明確，被告犯
    行洵堪認定，應予依法論科。
三、核被告乙○○所為，係犯刑法第三百三十九條第一項之詐欺
    取財罪。其與同案共犯蘇中正、林曉旻及其他不知名之詐欺
    集團成員間，就上開犯行有犯意聯絡及行為分擔，均為共同
    正犯。爰審酌被告正值青年，不思循正當途徑賺取生活所需
    ，僅因經濟狀況不佳即加入詐欺集團詐騙無辜民眾積蓄，而
    本件所詐得之金額高達一百六十萬元，至今仍未清償被害人
    甲○○之損失，惟被告犯後坦承犯行，態度良好等一切情狀
    ，量處如主文所示之刑，以示懲儆。又內容如附表所載之紙
    條共三紙，係被告所有並交付予共犯林曉旻用以犯本件詐欺
    犯行所用之物，業據被告供承在卷，均應依刑法第三十八條
    第一項第二款之規定宣告沒收。
據上論斷，應依刑事訴訟法第二百七十三條之一第一項、第二百
九十九條第一項前段，刑法第二十八條、第三百三十九條第一項
、第三十八條第一項第二款，刑法施行法第一條之一，判決如主
文。
本案經檢察官李彥霖到庭執行職務。
中    華    民    國    98    年    8     月    10    日
             臺灣臺北地方法院刑事第十七庭
                              法  官  劉秀君
上正本證明與原本無異。
如不服本判決應於收受送達後10日內向本院提出上訴書狀，並應
敘述具體理由；其未敘述上訴理由者，應於上訴期間屆滿後20日
內向本院補提理由書（均須按他造當事人之人數附繕本）「切勿
逕送上級法院」。告訴人或被害人如對於本判決不服者，應具備
理由請求檢察官上訴，其上訴期間之計算係以檢察官收受判決正
本之日期為準。
                              書記官  吳俊龍
中    華    民    國    98    年    8     月    10    日
附錄本案論罪科刑法條全文：
中華民國刑法第339條
（普通詐欺罪）
意圖為自己或第三人不法之所有，以詐術使人將本人或第三人之
物交付者，處5年以下有期徒刑、拘役或科或併科1千元以下罰金
。
以前項方法得財產上不法之利益或使第三人得之者，亦同。
前二項之未遂犯罰之。
附表：
┌──┬───────────────────────┐
│編號│                   內容                       │
├──┼───────────────────────┤
│ 一 │王春淑、第一銀行萬巒分行、000000000、45萬元   │
├──┼───────────────────────┤
│ 二 │林嘉鴻、彰化銀行基隆分行、00000000000000、    │
│    │435300元                                      │
├──┼───────────────────────┤
│ 三 │景邦實業有限公司、臺灣中小企銀竹南分行、      │
│    │00000000000、564700元                         │
└──┴───────────────────────┘


司法院資訊處製作；財團法人民間司法改革基金會備份。
